【裁判字號】    97,易,1807
【裁判日期】    971107
【裁判案由】    竊盜
【裁判全文】
臺灣彰化地方法院刑事判決              97年度易字第1807號
公  訴  人  臺灣彰化地方法院檢察署檢察官
被      告  甲○○
                    -120號.
選任辯護人  許哲嘉律師
上列被告因竊盜案件，經檢察官提起公訴（97年度偵字第7438號
），本院判決如下：
    主  文
甲○○(一)犯結夥竊盜罪，處有期徒刑柒月。又(二)犯結夥竊盜未遂
罪，處有期徒刑陸月。(三)應執行有期徒刑壹年。
    事實及理由
一、犯罪事實：
  (一)甲○○於民國（下同）97年7月12日凌晨1時許，駕駛車牌號
    碼5P-8907號自小客車，搭載年籍姓名不詳綽號阿明及阿猴
    之成年男子，結夥三人基於意圖為自己不法所有之共同犯意
    聯絡，四處尋覓有無可載運小型推土機（俗稱小山貓）之車
    輛，於凌晨1時30分許，經過彰化縣北斗鎮○○路○段246號
    旁，3人見江銘輝管理使用之車牌號碼QJ-8611號框式自小貨
    車，無人看守，甲○○即停車並在車上把風，由阿明及阿猴
    下車竊取上開自小貨車得手。
  (二)阿明、阿猴得手上述自小貨車後，隨即由阿明及阿猴駕駛上
    開自小貨車，甲○○駕駛上述5P-8907號自小客車，三人乘2
    台車，於同日（97年7月12日）凌晨2時許一同前往彰化縣芳
    苑鄉○○村○○路72巷109弄193號，由阿猴下車徒手竊取乙
    ○○所有之小型推土機1輛，旋即被乙○○透過監視錄影器
    發現有上述車牌號碼5P-8907號自小客車，外出查看，甲○
    ○即駕車逃逸，乙○○隨即開車追逐，然不久後即追丟，開
    車返回原處，發現阿猴正在操作上述小型推土機，阿猴見乙
    ○○回來，隨即拋下小型推土機，跳上阿明駕駛之上述自小
    貨車一同逃逸，竊盜行為因而不遂。
  (三)警方於97年8月2日10時許，在彰化縣二林鎮○○○○○路一
    號前尋獲上述車牌號碼QJ-8611號自小貨車。
二、認定事實之證據及理由：
  (一)被告及辯護人對於下列證據之證據能力均不爭執，故下列證
    據之證據能力並無疑問。
  (二)訊據被告坦承與綽號阿明、阿猴之男子共同前往上述二次時
    間地點，由阿明、阿猴下手行竊，自己也知道阿明、阿猴二
    次都是要去行竊等情，但否認共同竊盜，僅承認有幫助竊盜
    云云。
  (三)行竊QJ-8611號小貨車既遂部分，有被害人江銘輝於警詢之
    指述，監視錄影器所拍攝97年7月12日凌晨QJ-8611、5P-890
    7車輛出現於被害人乙○○失竊現場附近之照片等可證，並
    有阿猴操作乙○○之小型推土機時，背後有QJ-8611號自小
    貨車車牌號碼之照片，可證明就是被告、阿猴、阿明等三人
    一同行竊被害人江銘輝之自小貨車。被告雖辯稱僅有幫助竊
    盜之故意，然被告亦承認阿明、阿猴在彰化縣北斗鎮○○路
    ○段246號附近下車時，阿猴阿明有說是要去偷車（本院審理
    筆錄P.5），而被告駕駛自小客車在車上等待，實有把風之
    行為分擔，當亦購成竊盜正犯行為無誤。
  (四)行竊小型推土機未遂部分，證人（被害人）乙○○於警訊中
    證稱：發現被告駕駛5P-8907白色休旅車可疑後，開車追逐
    ，並於返回時發現歹徒正在駕駛被害人所有之小型推土機，
    歹徒跳上QJ-8611自小貨車後逃逸等情。而被告駕駛5P-8907
    號自小客車在現場等候時，見到被害人隨即開車逃逸，十分
    機警，可知其有把風之行為分擔。且本件並有現場監視錄影
    照片、贓物認領保管單、推土機之照片等可資佐證，被告當
    亦構成竊盜未遂之正犯行為無誤。
  (五)綜上所述，本案事證明確，被告犯行已可認定。
三、論罪科刑：
  (一)核被告二次竊盜行為，係犯：刑法第321條第1項第4款之結
    夥三人竊盜既遂，及同法第321條第2項、第1項第4款之結夥
    三人竊盜未遂罪。二罪犯罪地點不同，時間先後有別，顯係
    個別起意，應分論併罰。被告行竊小型推土機部分，僅為未
    遂犯，應依既遂犯之刑度減輕之。
  (二)被告與成年男子阿明、阿猴之間，互有犯意聯絡及行為分擔
    ，均為共同正犯。
  (三)量刑審酌：被告於83年間有煙毒前科，然十餘年來未再犯罪
    ，素行尚可，被告自述高職畢業，已離婚，工作為導遊等情
    ，又審酌被告並未取得被害人諒解，未達成和解，犯後並未
    坦承全部犯行，態度不佳等一切情狀，各量處如主文所示之
    刑，並定應執行刑，以示懲儆。
四、適用法條：
  (一)刑事訴訟法第299條第1項前段。
  (二)刑法第321條第1項第4款、第2項、第25條第2項、第28條、
    第51條第5款。
本案經檢察官王元郁到庭執行職務。
中    華    民    國    97    年    11  月     7    日
                  刑事第四庭    法  官  葉明松
以上正本證明與原本無異。
如不服本判決，應於判決送達後10日內，向本院提出上訴書狀，
上訴書狀應「敘述具體上訴理由」，並按他造當事人之人數附繕
本。「切勿逕送上級法院」。
告訴人或被害人對於判決如有不服具備理由請求檢察官上訴者，
其上訴期間之計算係以檢察官收受判決正本之日期為準。
中    華    民    國    97    年    11  月     7    日
                                書記官  施秀青
【附錄本案論罪法條】
中華民國刑法第321條（加重竊盜罪）
犯竊盜罪而有左列情形之一者，處6月以上、5年以下有期徒刑：
一  於夜間侵入住宅或有人居住之建築物、船艦或隱匿其內而犯
    之者。
二  毀越門扇、牆垣或其他安全設備而犯之者。
三  攜帶兇器而犯之者。
四  結夥三人以上而犯之者。
五  乘火災、水災或其他災害之際而犯之者。
六  在車站或埠頭而犯之者。
前項之未遂犯罰之。


司法院資訊處製作；財團法人民間司法改革基金會備份。
